臺灣高雄地方法院交通事件裁定　　　　100年度交聲字第276號
原處分機關　高雄市政府交通局
異　議　人　黃永忠
上列受處分人因違反道路交通管理處罰條例案件，對於高雄市政
府交通局中華民國100年1月4 日所為之處分（原處分案號：高市
交裁字第裁32-V00000000號），聲明異議，本院裁定如下：
    主  文
原處分撤銷。
黃永忠汽車駕駛人，行經有燈光號誌管制之交岔路口闖紅燈，處
新臺幣貳仟柒佰元，並記違規點數點。
    理  由
一、異議意旨略以：異議人即受處分人（下稱異議人）黃永忠騎
    乘車牌號碼KR8-537號重型機車，於民國99年2月10日上午10
    時45分，行經屏東市○○路段542 巷口時，因闖紅燈及領有
    小型車駕駛執照駕駛普通重型機器腳踏車，經警攔檢後當場
    舉發，原處分機關即依道路交通管理處罰條例第53條第1 項
    、第22條第1項第4款規定裁處罰鍰新臺幣（下同）5,000 元
    ，並依同條例第63條第1項規定記違規點數3點。然該處為丁
    字路口，並無停止線，且無違規照片可資證明異議人闖紅燈
    之違規行為；又伊曾考領重型機車駕照，並無上開以小型車
    駕照駕駛重型機車之違規行為。原處分據以裁處顯有違誤，
    為此聲明異議，請求撤銷原處分等語。
二、按汽車駕駛人，行經有燈光號誌管制之交岔路口闖紅燈者，
    處新臺幣1800元以上5400元以下罰鍰；汽車駕駛人有道路交
    通管理處罰條例第53條情形者，除依原條款處罰鍰外，並予
    記點3點，道路交通管理處罰條例第53條第1項、第63條第1
    項第3款分別定有明文。
三、經查：
  (一)上開時、地，異議人駕車行經有燈光號誌管制之交岔路口闖
    紅燈及領有小型車駕駛執照駕駛普通重型機器腳踏車，經警
    攔檢後當場舉發，原處分機關依道路交通管理處罰條例第53
    條第1項、第22條第1項第4款規定合併裁處罰鍰5,000元，並
    依同條例第63條第1項規定記違規點數3點等情，有舉發違反
    道路交通管理事件通知單、違反道路交通管理事件裁決書、
    屏東縣政府警察局屏東分局100年3月1日屏警分交字第10000
    04365號函暨所附現場路口照片2張、證號查詢機車駕駛人、
    證號查詢汽車駕駛人等附卷可稽。
  (二)證人即當場攔檢舉發警員王凱杰於本院具結證稱：99年2 月
    10日上午10時至12時，伊與同事執行巡邏勤務，於當日上午
    10時40分許，駕駛警用巡邏車行經屏東市○○路○○路542
    巷交岔路口處，見行駛在伊等前方，由異議人所騎乘之KR8-
    537 號重型機車，於交通號誌已完全轉變成紅燈經過好幾秒
    鐘後，仍未停止，闖紅燈穿越該路口，伊等即由上前將異議
    人攔停，告知闖紅燈之違規事實，並依法開單舉發等語明確
    （本院卷第17-18頁），有其提出之職務報告1份、現場路口
    照片2 張及員警工作紀錄簿等在卷可稽（本院卷第23、24、
    32頁），衡以證人係依法執行公務之警員，與異議人並無恩
    怨仇恨，當無故予誣指之理，是其上開證詞與事實相符，應
    堪採信。又異議人雖於異議狀辯稱：該路口並無停止線，伊
    沒有闖紅燈云云，然系爭路口係雙向各3 車道之丁字路口，
    且各車道前端均設有明確之停止線，觀之上開現場照片甚明
    ，異議人嗣於本院訊問時亦改口供承：現場情形如警員提出
    之照片無誤，有繪停止線等語在卷（本院卷第18頁），足證
    異議人前開所辯：該路口並無停止線，伊並無闖紅燈云云，
    俱屬無據，自不可採，其上開闖紅燈之違規事實，確堪認定
    。再本件警方並非逕行舉發，而係當場攔檢，故雖未以錄影
    、拍照等蒐證方式為之，亦與現行法規無違，且異議人確有
    闖紅燈之違規事實，已臻明確，業如前述，此部分自難據為
    其有利之認定，附此說明。
  (三)另證人王凱杰固證稱：伊攔查異議人並要求異議人出示重型
    機車駕照，但當場異議人僅提出貨車駕照，經伊以行動電腦
    查詢結果，異議人並未考領重型機車駕照，伊即依法開單舉
    發等語（本院卷第17-18 頁）。惟經本院函詢異議人曾否考
    領重型機車駕照結果，經高雄市監理處函覆：經以異議人身
    分證統一編號查詢現行公路監理資訊系統，並無其機車駕照
    資料，惟查本處舊式駕照查詢系統（該系統未全國連線），
    有1筆姓名黃永忠、31年11月5日生，於57年9 月18日考領重
    型機車駕照之紀錄；本處實務上曾受理民眾陳稱於早期考領
    駕照，但於駕籍資料電腦化後未曾辦理換（補）領駕照，致
    未鍵資料於公路監理資訊系統之案件等語明確，有該處100
    年3 月11日高市監照字第1000006308號函在卷可稽，足徵異
    議人於57年9 月18日曾考領重型機車駕照，然因舊式駕照系
    統未全國連線，致警員以異議人身分證號查詢結果，無法查
    知上開資料甚明。是異議人既考領有重型機車駕照，即無上
    開違反道路交通管理處罰條例第22條第1項第4款領有小型車
    駕駛執照駕駛普通重型機器腳踏車之違規行為。原處分未察
    ，遽認異議人有此部分之違規事實，而併予裁罰，即有違誤
    。
四、再按法院認為聲明異議有理由或聲明異議雖無理由而原處分
    不當或違法者，應以裁定將原處分經聲明異議部分撤銷，並
    自為裁定，道路交通事件處理辦法第19條前段定有明文。查
    異議人並無上開違反道路交通管理處罰條例第22條第1項第4
    款之領有小型車駕駛執照駕駛普通重型機器腳踏車違規行為
    ，原處分未察，遽予裁處，自有違誤，即屬無可維持，是異
    議人此部分之異議，為有理由；惟異議人確有上開駕車行經
    有燈光號誌管制之交岔路口闖紅燈之違規事實，業經認定如
    前，參照上揭說明，應由本院將原處分撤銷，並依道路交通
    管理處罰條例第53條第1項規定裁處異議人罰鍰2,700元，及
    依同條例第63條第1項規定記違規點數3點，以資適法。
據上論斷，依道路交通事件處理辦法第19條前段（99年10月28日
修正施行），裁定如主文。
中    華    民    國   100    年    3     月    18    日
                      交通法庭  法  官  林韋岑
以上正本證明與原本無異。
如不服本裁定應於送達後5日內向本院提出抗告狀。
中    華    民    國   100    年    3     月    18    日
                                書記官  黃旭淑